【裁判字號】    97,抗,1212
【裁判日期】    971031
【裁判案由】    聲請撤銷緩刑
【裁判全文】
臺灣高等法院臺中分院刑事裁定          97年度抗字第1212號
抗  告  人
即受 刑 人  甲○○
上列抗告人即受刑人因妨害自由案件，經檢察官聲請撤銷緩刑，
不服臺灣彰化地方法院97年度撤緩字第33號（中華民國97年4月
15日）裁定，提起抗告，本院裁定如下：
    主  文
抗告駁回。
    理  由
一、原裁定意旨略以：抗告人甲○○前犯妨害自由罪，經臺灣彰
    化地方法院於民國（下同）96年10月31日以96年度訴字第16
    75號判決處有期徒刑8月，減為有期徒刑4月，緩刑3年，於
    96年11月26日確定在案。惟抗告人於緩刑期前即96年11月9
    日故意更犯危險駕駛動力交通工具罪，經國防部中部軍事法
    院於96年12月17日，以96年度訴字第158號判決處有期徒刑6
    月，如易科罰金，以新台幣（下同）1000元折算一日，並於
    97年1月21日判決確定，有該二判決正本附卷可稽。經核受
    刑人於緩刑期前因故意犯他罪，而在緩刑期內受得易科罰金
    之有期徒刑宣告確定，足認原宣告之緩刑已難收其預期效果
    ，而有執行刑罰之必要，合於刑法第75條之1第1項第1款之
    規定，應撤銷其緩刑宣告等語。
二、抗告意旨略以：受緩刑之宣告而有下列情形之一，足認原宣
    告之緩刑難收其預期效果，而有執行刑罰之必要者，得撤銷
    其宣告，固為刑法第75條之1所明定。惟受刑人縱有該條撤
    銷緩刑宣告之原因存在，但若無「非予撤銷緩刑宣告顯難收
    預期效果，而有執行刑罰之必要」之情形，即不得撤銷其緩
    刑宣告，此係憲法第23條比例原則之具體表現。且所謂原宣
    告之緩刑難收其預期效果，尚待證據證明之，原審未敘明受
    刑人難收緩刑預期效果之具體事實，即率爾撤銷受刑人之緩
    刑宣告，顯有不當。又抗告人自94年12月26日起，自願入營
    服志願役士兵儲備士官役，期限三年，即將服役完畢，原審
    驟為撤銷緩刑宣告之裁定，將嚴重影響抗告人權益。抗告人
    因年少一時疏忽，涉犯危險駕駛動力交通工具罪，其情節輕
    微，且已易科罰金執行完畢，並深自警惕悔悟，絕無再犯之
    虞，顯無原宣告之緩刑難收其預期效果之情形存在，爰依法
    提起抗告，請求廢棄原裁定等語。
三、按刑法修正後第75條之1第1項得撤銷緩刑之規定，除該條項
    所列各款事由外，尚需具備「足認原宣告之緩刑難收其預期
    效果，而有執行刑罰之必要者」之要件，條文規定甚明，考
    其立理由係謂：「．．．二現行關於緩刑前或緩刑期間故意
    犯他罪，而在緩刑期內受得易科罰金之有期徒刑之宣告者，
    列為應撤銷緩刑之事由，因認過於嚴苛，而排除第75條應撤
    銷緩刑之事由，移列至得撤銷刑事由，俾使法官依被告再犯
    情節，而裁量是否撤銷先前緩刑之宣告；其次，如有前開事
    由，但判決宣告拘役、罰金時，可見行為人仍未見悔悟，有
    列撤銷緩刑之事由，以資彈性適用，爰於第1項第1款、第2
    款增訂之。．．．三本條採用裁量撤銷主義，賦與法院撤銷
    與否之權限，特於第1項規定實質要件為『足認原宣告之緩
    刑難收其預期效果，而有執行刑罰之必要』，供作審認之標
    準。」故檢察官以行為人有刑法第75條之1第1項第1款事由
    據以聲請撤銷緩刑之宣告，法院應就行為人再犯情節、是否
    悔悟等情，審究原緩刑之宣告是否難收預期之效果，而有執
    行刑罰之必要，據以裁量是否撤銷先前緩刑之宣告。
四、經查：抗告人甲○○前犯妨害自由罪，經臺灣彰化地方法院
    96年10月31日判處有期徒刑8月，減為有期徒刑4月，緩刑3
    年，於96年11月26日確定在案；復於緩刑期前即96年11月9
    日故意更犯危險駕駛動力交通工具罪，經國防部中部軍事法
    院於96年12月17日判處有期徒刑6月，如易科罰金，以新台
    幣1000元折算一日，於97年1月21日確定在案，有臺灣彰化
    地方法院96年度訴字第1675號判決、國防部中部軍事法院96
    年度訴字第158號判決、本院被告前案紀錄表各一份附卷可
    考，則抗告人於上開宣告緩刑期前故意更犯他罪，並於上開
    緩刑期內受得易科罰金之有期徒刑之宣告確定，可堪認定。
    惟抗告人於前案判決（96年10月31日）後不到10日，即於96
    年11月9日故意更犯危險駕駛動力交通工具罪，而於緩刑期
    內受得易科罰金之有期徒刑宣告。按緩刑宣告之旨在給予受
    刑人悔悟自新之機會，其自應於緩刑期間內謹守法治，勿蹈
    法網，且抗告人之身份為軍人，更應恪遵法律，詎抗告人於
    判決後數日即故意更犯罪，未能改悔自新、遵守法令之規定
    ，足見其守法意識薄弱，自身反省能力不足，確未能藉由前
    開緩刑宣告以達自我警惕之效果，原宣告之緩刑難收其預期
    效果，而有執行刑罰之必要。原審因認合於刑法第75條之1
    第1項第1款，撤銷其緩刑之宣告，本院經核並無不當，抗告
    人執前詞指摘原裁定不當，為無理由，應予駁回。
五、據上論結，應依刑事訴訟法第412條，裁定如主文。
中    華    民    國    97    年    10    月    31    日
            刑事第十庭    審判長法  官  林  照  明
                                法  官  郭  瑞  祥
                                法  官  林  欽  章
上列正本證明與原本無異。
不得再抗告。
                                書記官  許  哲  禎
中    華    民    國    97    年    11    月    3     日


司法院資訊處製作；財團法人民間司法改革基金會備份。
